臺灣板橋地方法院刑事判決　　　　　　　96年度易字第1889號
公　訴　人　臺灣板橋地方法院檢察署檢察官
被　　　告　丁○○
　　　　　　丙○○
　　　　　　　　　　　樓
上列被告等因妨害公務等案件，經檢察官提起公訴（九十六年度
偵字第一一七七七號），被告等於本院準備程序進行中，就被訴
犯罪事實為有罪之陳述，本院告知簡式審判程序之旨，並聽取其
與公訴人之意見後，經裁定行簡式審判程序審理後，判決如下：
    主  文
丁○○共同對於公務員依法執行職務時，施強暴，累犯，處拘役
參拾日，如易科罰金，以新臺幣壹仟元折算壹日。被訴傷害部分
不受理。
丙○○於公務員依法執行職務時，當場侮辱，處拘役拾伍日，如
易科罰金，以新臺幣壹仟元折算壹日；又共同對於公務員依法執
行職務時，施強暴，處拘役參拾日，如易科罰金，以新臺幣壹仟
元折算壹日。應執行拘役肆拾日，如易科罰金，以新臺幣壹仟元
折算壹日。被訴傷害部分不受理。
    事  實
一、丁○○前於民國九十四年間因公共危險案件，經臺灣臺北地
    方法院以九十三年度交易字第四一九號刑事簡易判決處有期
    徒刑六月，並得易科罰金確定，嗣於九十四年二月一日易科
    罰金執行完畢。
二、於九十六年五月十九日凌晨三時許，偕同友人丙○○至位於
    臺北縣三重市○○路二號之臺北縣立醫院三重院區（下稱三
    重縣立醫院）就醫，丙○○因在該醫院喧嘩並踢倒醫院座椅
    ，而遭斯時在場處理車禍案件之臺北縣政府警察局交通隊三
    重分隊警員（起訴書誤載為「臺北縣政府警察局三重分局交
    通分隊」，業經公訴人當庭更正）乙○○出言制止，丙○○
    明知乙○○係依法執行警察職務，竟分別基於妨害公務執行
    、侮辱公務員及傷害之犯意，以「幹你娘，警察有什麼了不
    起」等語，當場侮辱乙○○，並出手推乙○○，於乙○○逮
    捕丙○○時，徒手抓乙○○之頸部，致乙○○受有頸部擦、
    挫傷之傷害（傷害部分乙○○業已撤回告訴），丁○○見狀
    後，基於與丙○○共同基於妨害公務及傷害之犯意聯絡，欲
    以腳踢乙○○之頭部，幸經乙○○閃避始未造成傷害，而三
    重縣立醫院保全甲○○並上前制止丁○○，丁○○因而心生
    不滿，另基於傷害之犯意，轉身徒手毆打甲○○之臉部，致
    甲○○受有臉部擦傷之傷害（傷害部分乙○○及甲○○業已
    撤回告訴）。
三、案經乙○○及甲○○訴由臺北縣政府警察局三重分局報告臺
    灣板橋地方法院檢察署檢察官偵查起訴。
    理  由
甲、有罪部分：
壹、程序方面：本件被告丁○○及丙○○所犯係死刑、無期徒刑
    、最輕本刑三年以上有期徒刑以外之罪，其於準備程序就前
    揭被訴事實為有罪之陳述，經法官告知簡式審判程序之旨，
    並聽取其與公訴人之意見後，本院認無不得或不宜改依簡式
    審判程序進行之處，爰依刑事訴訟法第二百七十三條之一第
    一項、第二百八十四條之一之規定，由本院裁定行簡式審判
    程序，合先敘明。
貳、實體方面：
一、上開事實，業據被告丁○○、丙○○於本院訊問時坦承不諱
    ，核與告訴人乙○○及甲○○於警詢及偵訊時具結證述之情
    節相符，並有三重縣立醫院驗傷診斷證明書二份及告訴人受
    傷照片暨現場監視錄影翻拍照片八張（詳見偵查卷第三十七
    、四十五至四十八頁）附卷可稽。是被告等前開自白核與事
    實相符，均堪以採信。故本件事證已臻明確，被告等犯行堪
    以認定，應予依法論科。
二、論罪科刑部分：
(一)、核被告丁○○所為，係犯刑法第一百三十五條第一項之妨害
    公務罪。核被告丙○○所為，係犯刑法第一百三十五條第一
    項之妨害公務罪及同法第一百四十條第一項之公然侮辱公務
    員罪。
(二)、又被告丁○○及丙○○就上開妨害公務之犯行部分，有犯意
    聯絡及行為分擔，為共同正犯。
(三)、復被告丙○○就上開妨害公務及公然侮辱公務員之犯行，犯
    意各別且行為互殊，應予分論併罰。至起訴書誤載上開二犯
    行為想像競合犯云云，業據公訴人當庭更正，此有本院九十
    六年七月二十七日準備程序筆錄（詳見本院卷第十九頁）可
    參，附此敘明。
(四)、再查被告丁○○前因公共危險案件，經臺灣臺北地方法院以
    九十三年度交易字第四一九號刑事簡易判決處有期徒刑六月
    ，並得易科罰金確定，並於九十四年二月一日易科罰金執行
    完畢在案，此有臺灣高等法院被告前案紀錄表乙份在卷足參
    ，是其於受有期徒刑執行完畢後五年內故意再犯有期徒刑以
    上之本罪，為累犯，應依刑法第四十七條第一項前段之規定
    ，加重其刑。
(五)、爰審酌被告丁○○及丙○○之素行、犯罪之動機、目的、手
    段實屬可議、所生危害，惟渠等業與告訴人乙○○及甲○○
    達成和解，並賠償告訴人等所受之損失，且告訴人等均具狀
    撤回告訴乙節，此有臺北縣三重市調解委員會調解書及聲請
    撤回告訴狀各三份（詳見本院卷第二十八至三十三頁）附卷
    可證，以及渠等犯罪後均坦承犯行，態度良好，且已深表悔
    意等一切情狀，分別量處如主文所示之刑，併諭知易科罰金
    之折算標準，且就被告丙○○部分定應執行之刑，以資懲儆
    。
乙、不受理部分：
一、公訴意旨詳如事實欄二所載，因而認被告丁○○及丙○○均
    另涉犯刑法第二百七十七條第一項之傷害罪嫌等語。
二、按告訴乃論之罪，告訴人於第一審辯論終結前得撤回其告訴
    ；又告訴經撤回者，應諭知不受理之判決，且得不經言詞辯
    論為之，刑事訴訟法第二百三十八條第一項、第三百零三條
    第三款及第三百零七條分別定有明文。
三、本件告訴人乙○○告訴被告丁○○及丙○○、及告訴人甲○○告訴被告丁○○傷害，起訴書認被告丁○○及丙○○均係
    觸犯刑法第二百七十七條第一項之傷害罪嫌，依同法第二百
    八十七條前段之規定，須告訴乃論。
四、茲告訴人乙○○及甲○○與被告丁○○及丙○○達成和解，
    並撤回渠等之告訴乙節，此有臺北縣三重市調解委員會調解
    書及聲請撤回告訴狀各三份（詳見本院卷第二十八至三十三
    頁）附卷可稽。則揆諸首開法條及說明，就被告丁○○及丙○○被訴傷害部分，爰不經言詞辯論，分別逕為諭知不受理
    之判決。
據上論斷，應依刑事訴訟法第二百七十三條之一第一項、第二百
九十九條第一項前段、第三百零三條第三款、第三百零七條，刑
法第二十八條、第一百三十五條第一項、第一百四十條第一項、
第四十七條第一項、第五十一條第六款、第四十一條第一項前段
，刑法施行法第一條之一第一項、第二項前段，判決如主文。
本案經檢察官彭聖斐到庭執行職務。
中　　華　　民　　國　　96　　年　　8 　　月　　10　　日
                  刑事第六庭    法　官  饒金鳳
以上正本證明與原本無異。
如不服本判決應於送達後十日內向本院提出上訴狀。
                                書記官  王春森
中　　華　　民　　國　　96　　年　　8 　　月　　10　　日
附錄本案論罪科刑法條全文：
中華民國刑法第一百三十五條第一項：
對於公務員依法執行職務時，施強暴脅迫者，處三年以下有期徒
刑、拘役或三百元以下罰金。
中華民國刑法第一百四十條第一項：
於公務員依法執行職務時，當場侮辱，或對於其依法執行之職務
公然侮辱者，處六月以下有期徒刑、拘役或一百元以下罰金。
